臺灣新北地方法院刑事裁定
111年度聲字第2194號
聲  請  人  臺灣新北地方檢察署檢察官
受  刑  人  杜玉洲



上列聲請人因受刑人數罪併罰有二裁判以上，聲請定其應執行之
刑（111 年度執聲字第1603號），本院裁定如下：
    主  文
杜玉洲所犯如附表所示之罪應執行有期徒刑肆年貳月。
    理  由
一、聲請意旨略以：受刑人杜玉洲因犯竊盜等案件，先後經判決
    確定如附表，應依刑法第53條及第51條第5 款規定，定其應
    執行之刑，爰依刑事訴訟法第477 條第1 項聲請裁定等語。
二、經查受刑人杜玉洲因犯竊盜等案件，經法院先後判處如附表
    所示之刑，均經分別確定在案。茲檢察官聲請定其應執行之
    刑，本院審核認聲請為正當，應定其應執行之刑。
三、爰經函詢受刑人陳述意見後，審酌受刑人所犯如附表所示14
　　罪之行為類型、侵害法益及犯罪相隔時間，綜衡其上開各罪
    犯罪行為之不法與罪責程度、對其施以矯正之必要性、刑罰
    經濟、邊際效應及復歸社會之可能性等一切情狀，基於罪責
    相當原則，而為整體非難評價後，於定執行刑之外部性及內
    部性界限內，就其所犯宣告有期徒刑部分，定其應執行之刑
    。
四、依刑事訴訟法第477 條第1 項、刑法第53條、第51條第5 款
　　，裁定如主文。
中　　華　　民　　國　　111 　年　　8 　　月　　29　　日
                      刑事第七庭  法  官  彭  全  曄
以上正本證明與原本無異
如不服本裁定應於送達後5 日內向本院提出抗告狀
                                  書記官  陳  宥  伶
中　　華　　民　　國　　111 　年　　8 　　月　　29　　日
附表：
編           號  1 2 3 罪名  竊盜  竊盜 竊盜 宣告刑  有期徒刑8月 有期徒刑8月 有期徒刑8月  犯罪日期  110.05.27 110.05.29 110.06.15  偵查機關 年度案號  新北地檢 110年度偵字第24527號 新北地檢 110年度偵字第24527號 新北地檢 110年度偵字第24527號  最  後 事實審 法院 新北地院   新北地院 新北地院  案號 110年度易字第710號 110年度易字第710號 110年度易字第710號  判決日期 110.09.30  110.09.30 110.09.30  確  定 判  決 法院 新北地院  新北地院 新北地院  案號 110年度易字第710號 110年度易字第710號 110年度易字第710號  判    決 確定日期 110.11.09 110.11.09 110.11.09 備註  新北地檢 110年度執字第9944號 新北地檢 110年度執字第9944號 新北地檢 110年度執字第9944號   編號1至11所示罪刑，前曾經定應執行刑2年9月      
編           號  4 5 6 罪名  竊盜  竊盜 竊盜 宣告刑  有期徒刑8月 有期徒刑8月 有期徒刑8月  犯罪日期  110.06.30 110.07.02 110.07.03  偵查機關 年度案號  新北地檢 110年度偵字第24527號 新北地檢 110年度偵字第24527號 新北地檢 110年度偵字第24527號  最  後 事實審 法院 新北地院   新北地院 新北地院  案號 110年度易字第710號 110年度易字第710號 110年度易字第710號  判決日期 110.09.30  110.09.30 110.09.30  確  定 判  決 法院 新北地院  新北地院 新北地院  案號 110年度易字第710號 110年度易字第710號 110年度易字第710號  判    決 確定日期 110.11.09 110.11.09 110.11.09 備註  新北地檢 110年度執字第9944號 新北地檢 110年度執字第9944號 新北地檢 110年度執字第9944號   編號1至11所示罪刑，前曾經定應執行刑2年9月      
編           號  7 8 9 罪名  竊盜  竊盜 竊盜 宣告刑  有期徒刑8月 有期徒刑8月 有期徒刑8月  犯罪日期  110.07.04 110.07.05 110.07.06  偵查機關 年度案號  新北地檢 110年度偵字第24527號 新北地檢 110年度偵字第24527號 新北地檢 110年度偵字第24527號  最  後 事實審 法院 新北地院   新北地院 新北地院  案號 110年度易字第710號 110年度易字第710號 110年度易字第710號  判決日期 110.09.30  110.09.30 110.09.30  確  定 判  決 法院 新北地院  新北地院 新北地院  案號 110年度易字第710號 110年度易字第710號 110年度易字第710號  判    決 確定日期 110.11.09 110.11.09 110.11.09 備註  新北地檢 110年度執字第9944號 新北地檢 110年度執字第9944號 新北地檢 110年度執字第9944號   編號1至11所示罪刑，前曾經定應執行刑2年9月       
編           號  10 11 12 罪名  竊盜  竊盜 竊盜 宣告刑  有期徒刑8月 有期徒刑8月 有期徒刑8月  犯罪日期  110.07.08 110.07.10 110.05.02  偵查機關 年度案號  新北地檢 110年度偵字第24527號 新北地檢 110年度偵字第24527號 士林地檢 110年度偵字第11278、15333號  最  後 事實審 法院 新北地院   新北地院 士林地院  案號 110年度易字第710號 110年度易字第710號 110年度審易字第1354號  判決日期 110.09.30  110.09.30 110.11.26  確  定 判  決 法院 新北地院  新北地院 士林地院  案號 110年度易字第710號 110年度易字第710號 110年度審易字第1354號  判    決 確定日期 110.11.09 110.11.09 111.01.19 備註  新北地檢 110年度執字第9944號 新北地檢 110年度執字第9944號 士林地檢 111年度執字第987號   編號1至11所示罪刑，前曾經定 應執行刑2年9月    編號12至13所示罪刑，前曾經定應執行刑 1年2月 
編           號  13 14  罪名  竊盜  竊盜  宣告刑  有期徒刑8月 有期徒刑8月   犯罪日期  110.06.24 110.11.02   偵查機關 年度案號  士林地檢 110年度偵字第11278、15333號 新北地檢 110年度偵字第44557號   最  後 事實審 法院 士林地院   新北地院   案號 110年度審易字第1354號 111年度審易字第134號    判決日期 110.11.26  111.03.04   確  定 判  決 法院 士林地院  新北地院   案號 110年度審易字第1354號 111年度審易字第134號   判    決 確定日期 111.01.19 111.04.13  備註  士林地檢 111年度執字第987號 新北地檢 111年度執字第6619號    編號12至13所示罪刑，前曾經定應執行刑 1年2月